---
title: "Estudo a partir de dados da embarcação de pessoas no Titanic"
author: "Jadson Luan, Jessé Souza e Lucas Medeiros"
date: "1 de julho de 2019"
output: 
  html_document:
    code_folding: "hide"
    toc: yes
    toc_depth: 5
    toc_float:
      collapsed: no
    df_print: paged
---

```{r setup, include=FALSE}
library(tidyverse)
library(corrplot)
library(dplyr)
library(tidyr)
library(gghighlight)
library(GGally)
library(grid)
library(gridExtra)
library(broom)
library(ggplot2)
library(Amelia)
library(ggridges)
library(MASS)
library(rsq)

training.data.raw <- read.csv("data/pure-train.csv",header=T,na.strings=c(""))
```

# 1. Introdução
  Para esse estudo, foi utilizado um arquivo contendo dados de 891 tripulantes do navio Titanic, que afundou na madrugado do dia 15 de abril de 1912, logo após ter colidido com um iceberg, onde das 2224 pessoas a bordo do navio, entre tripulantes, operários e  oficiais, somente 710 sobreviveram. Nosso objetivo, então, foi a partir da análise dos dados de 7 das variáveis presentes nesse dataset, identificar se houve influencia de um ou mais fatores na sobrevivência, ou não, do passageiro.

### 1.2 Regressão Logística

  Uma **regressão linear logística**, ou **Regressão Bernoulli**, é um tipo de modelo linear generlizado onde a variável resposta é binária, ou seja, pode assumir dois valores possíveis, denominados "fracasso" e "sucesso". A regressão logística utiliza a função de ligação **logic**, possibilitando assim a interpretação dos resultados em função da Razão de Chances(Odds Ratio), a **logic** é importante para delimitar os valores possíveis para a variável de interesse, a função de ligação **logic** delimita ao intervalo de 0 e 1.\
  esse tipo de modelo é muito utilizado na área da saúde, onde pode ser usado para estimar a probabilidade do paciente aderir a um certo medicamento, por exemplo (exemplo: https://www.scielosp.org/article/rsp/1995.v29n4/283-289/pt/). Como a nossa variável resposta **Survived** não segue uma distribuição normal, mas sim uma distribuição de Bernoulli ("sucesso"= sobrevivencia e "fracasso" não-sobrevivência), não é possível utilizar a regressão linear simples/múltipla, restando a nós a utilização da **Regressão Logística Múltipla**.  

# 2. Pré-processamento dos dados
É importante que antes de começar a analisar os dados, levemos em consideração que podem haver dados corrompidos ou ausentes. Sendo assim, realizamos um pré-processamento dos dados dessa _dataset_

## 2.1. Análise dos dados ausentes
```{r}
missmap(training.data.raw, main = "Análise de valores ausentes por variável")
```

## 2.2. Higienização do _dataset_
### 2.2.3. Extraindo um bom subconjunto

  Pela análise anterior, notamos que a variável **Cabin** possui muitos valores ausentes e isso pode prejudicar nossa análise, então iremos tirá-la. Também removeremos as variáveis **PassengerId** e **Ticket** pois são usadas apenas para indexação.
  
```{r}
data <- subset(training.data.raw, select = c(2,3,5,6,7,8,10,12))
missmap(data, main = "Análise de valores ausentes por variável")
```

### 2.2.4. Normalização de valores ausentes
  Apesar da remoção da variável **Cabin** que possuía muitos valores faltantes, ainda não temos um dataset bom. Há ainda variáveis que faltam valores, porém em menores quantidades. 
  Para os dados ausentes de **Age** iremos substituí-los pela média das idades observadas, assim não afetará a média geral. Já para os de **Embarked**, como são pouquissimos valores ausentes, iremos apenas remover as linhas que não possuem o valor observado dessa variável.
  
```{r}
data$Age[is.na(data$Age)] <- mean(data$Age,na.rm=T)

data <- data[!is.na(data$Embarked),]
rownames(data) <- NULL

data$Pclass <- factor(data$Pclass)
```

### 2.2.5. Conjunto de dados formatado
Por fim, chegamos a um bom conjunto de dados. Note que alcançamos um _dataset_ sem valores ausentes, isso nos permitirá fazer uma análise mais **consistente** e **precisa**.
```{r}
missmap(data, main = "Análise de valores ausentes por variável")
```

# 3. Análise Descritiva
   Após o devido pré-processamento dos dados disponíveis, podemos enfim começar a extrair informações acerca da nossa amostra. Tal análise é de suma importância, uma vez que a mesma nos permite obter importantes dados que podem ser usados posteriormente tanto para chegar em resultados, quanto para confirmar resultados dentro do que é plausível em nossa amostra.
   
## 3.1 Descrição das Variáveis
  Antes de analizar como os nossos dados estão dispostos dentro da nossa amostra, devemos primeiro entender o que cada uma dessas variáveis representa dentro do nosso problema. Dito isto, segue um resumo sobre cada varíavel presentes no nosso dataset após o seu devido pré-processamento.


* **survived**: se uma pessoa que embarcou no Titanic sobreviveu à tragédia ou não, seguindo o modelo abaixo:
  + "1", caso tenha sobrevivido.
  + "0", caso contrário.


* **pclass:** classe socio-econômica do passageiro  
  + "1", caso seja da Classe alta  
  + "2", caso seja da Classe média  
  + "3", caso seja da Classe baixa  


* **sex:** sexo do passageiro  
  + "1", caso seja Mulher  
  + "0", caso seja Homem  


* **age** Representa a idade do passageiro em anos


* **fare:** tarifa paga pelo passageiro para embarcar 


* **sibsp:** número de irmãos/cônjuges do passageiro abordo do Titanic
  + O *dataset* define relações familiares da seguinte forma...  
    + Irmãos = irmão, irmã, meio-irmão, meia-irmã
    + Cônjuge = marido, esposa (amantes e noivos/noivas foram ignorados)


* **parch:** número de pais / filhos do passageiro abordo do Titanic
  + O *dataset* define relações familiares da seguinte forma...  
    + Pais = mãe, pai
    + Filhos = filho, filha, neto, neta

   
* **embarked** O porto em que o passageiro embarcou
  + "0" caso tenha embarcado em Cherboung
  + "1" caso tenha embarcado em Southampton
  + "2" caso tenha embarcado em Queenstown
  

## 3.2 Gráficos de barras
  Afim de analisarmos a distribuição dos valores de cada variável dentro do nossos dados, optamos em utilizar como uma das visualizações gráficos em barras, uma vez que o mesmo é muito útil para realizar comparações entre categorias dentro de variáveis qualitativas e quantitativas discretas. Também Optamos em separar as distribuições em gráficos dos sobreviventes e dos não-sobreviventes, uma vez que consideramos que dessa forma poderiamos obter mais informações acerca da situação de cada grupo.
  
```{r include=FALSE}
  data.survivors = data %>% filter(Survived == 1)
  data.deads = data %>% filter(Survived == 0)
  
```

### 3.2.1. PClass x Survived

```{r,warning=FALSE}

p1 <-  ggplot(data.survivors, aes(x=Pclass)) + geom_bar(fill=rgb(0.2,0.5,1, 1)) +
  labs(x = "", y = "",title="Sobreviventes") +
  scale_fill_brewer(palette = "Set1")

p2 <- ggplot(data.deads, aes(x=Pclass)) + geom_bar(fill=rgb(0.2,0.5,1, 1)) +
  labs(x = "", y = "",title="Não-Sobreviventes") +
  scale_fill_brewer(palette = "Set1")


grid.arrange(p1,p2,ncol=2)

```

  Na dispersão da variável **PClass** em relação a variável **Survived**, é possível perceber que grande parte dos individuos que não sobreviveram eram da classe baixa. Entretanto, tal discrepância não existe caso olhemos para o grupo dos individios que sobreviveram.

#### 3.2.2. Sex x Survived

```{r,warning=FALSE}

p1 <-  ggplot(data.survivors, aes(x=Sex)) + geom_bar(fill=rgb(0.2,0.5,1, 1)) +
  labs(x = "", y = "",title="Sobreviventes") +
  scale_fill_brewer(palette = "Set1")

p2 <- ggplot(data.deads, aes(x=Sex)) + geom_bar(fill=rgb(0.2,0.5,1, 1)) +
  labs(x = "", y = "",title="Não-Sobreviventes") +
  scale_fill_brewer(palette = "Set1")

grid.arrange(p1,p2,ncol=2)

```

  Analisando a dispersão da variável **Sex** em relação a variável **Survived**, assim como nos gráficos de barras, é possivel novamente inferir de que deve existir uma correlação entre a sobrevivência do individuo e seu sexo.  

#### 3.2.3. SibSp x Survived

```{r,warning=FALSE}

p1 <-  ggplot(data.survivors, aes(x=SibSp)) + geom_bar(fill=rgb(0.2,0.5,1, 1)) +
  labs(x = "", y = "",title="Sobreviventes") +
  scale_fill_brewer(palette = "Set1")

p2 <- ggplot(data.deads, aes(x=SibSp)) + geom_bar(fill=rgb(0.2,0.5,1, 1)) +
  labs(x = "", y = "",title="Não-Sobreviventes") +
  scale_fill_brewer(palette = "Set1")

grid.arrange(p1,p2,ncol=2)

```

  Pela dispersão da variável **SibSp** em relação a variável **Survived**, é possivel perceber de não deve existir uma correlação alta, uma vez que existe uma semelhança entre as dispersões da variável **SibSp** quando o **Survived** possui valor "0" e "1".

#### 3.2.4. Parch x Survived
```{r,warning=FALSE}

p1 <-  ggplot(data.survivors, aes(x=Parch)) + geom_bar(fill=rgb(0.2,0.5,1, 1)) +
  labs(x = "", y = "",title="Sobreviventes") +
  scale_fill_brewer(palette = "Set1")

p2 <- ggplot(data.deads, aes(x=Parch)) + geom_bar(fill=rgb(0.2,0.5,1, 1)) +
  labs(x = "", y = "",title="Não-Sobreviventes") +
  scale_fill_brewer(palette = "Set1")

grid.arrange(p1,p2, ncol=2)

```
  Assim como no caso anterior, a dispersão entre as variáveis **Parch** e **Survived** não parecem ter uma correlação alta devido a semelhança entre as correlações.  

#### 3.2.5. Fare x Survived

```{r,warning=FALSE}

p1 <- ggplot(data.survivors, aes(Fare)) + 
  geom_histogram(fill=rgb(0.2,0.5,1, 1), binwidth = 20, color="white") + 
  labs(x = "", y = "", title="Sobreviventes")

p2 <- ggplot(data.deads, aes(Fare)) + 
  geom_histogram(fill=rgb(0.2,0.5,1, 1), binwidth = 20,  color="white") + 
  labs(x = "", y = "", title="Não-Sobreviventes")

grid.arrange(p1,p2, ncol=2)
```
  É possivel,a partir da análise da dispersão acima, perceber que existe uma discrepância muito menor entre as tarifas pagas entre os individuos que sobreviveram do que no subgrupo dos individuos que não sobreviveram. Isso pode representar uma boa correlação entre as variáveis **Fare** e **Survived**.
  
#### 3.2.6. Embarked x Survived

```{r,warning=FALSE}

p1 <-  ggplot(data.survivors, aes(x=Embarked)) + geom_bar(fill=rgb(0.2,0.5,1, 1)) +
  labs(x = "", y = "",title="Sobreviventes") +
  scale_fill_brewer(palette = "Set1")

p2 <- ggplot(data.deads, aes(x=Embarked)) + geom_bar(fill=rgb(0.2,0.5,1, 1)) +
  labs(x = "", y = "",title="Não-Sobreviventes") +
  scale_fill_brewer(palette = "Set1")

grid.arrange(p1,p2,ncol=2)

```

#### 3.2.7. Age x Survived

```{r,warning=FALSE}

p1 <-  ggplot(data.survivors, aes(x=Age)) + 
  geom_bar(fill=rgb(0.2,0.5,1, 1), binwidth = 1, color = "white") +
  labs(x = "Idade", y = "Frequência",title="Sobreviventes") +
  scale_fill_brewer(palette = "Set1")

p2 <- ggplot(data.deads, aes(x=Age)) + geom_bar(fill=rgb(0.2,0.5,1, 1), binwidth = 1, color = "white") +
  labs(x = "Idade", y = "Frequência",title="Não-Sobreviventes") +
  scale_fill_brewer(palette = "Set1")

grid.arrange(p1,p2,ncol=2)

```

# 4. Seleção de um modelo

Agora, objetivando encontrar o melhor modelo no qual as variáveis impactam na inferência da sobrevivência de um passageiro do Titanic, podemos selecionar utilizando diferentes tipos de abordagens, por exemplo, **Backward Elimination**, **Forward Elimination** e **Stepwise**.

**OBS:** o nível de significância  que vamos adotar para a pesquisa é 5%.

## 4.1. Stepwise
Utilizamos a abordagem **stepwise** em um modelo com todas as variáveis. Assim, obtivemos um modelo inicial já filtrado por essa técnica.

```{r}
model <- glm(Survived ~.,family=binomial(link='logit'),data=data) %>%
  stepAIC(trace = FALSE)
summary(model)
```

## 4.2. P-valores grandes
Notamos que mesmo após o **stepwise**, ainda tinhamos variáveis com p-valores muito diferentes. Também é notória a descrepância entre eles, por isso optamos pela remoção das variáveis **EmbarkedQ** e **EmbarkedS** por seus valores-p serem muito grandes em relação aos menores (Pclass, Sexmale, Age, SibSp). 

```{r}
model <- glm(Survived ~ Pclass + Age + Sex + SibSp, family=binomial(link='logit'),data=data) 
summary(model)
```

Um outro critério que vamos aplicar é a remoção de **SibSp**, pois o seu valor-p está muito acima do valor-p das outras variáveis. Logo, nosso modelo final ficou com três variáveis: **Pclass**, **Age** e **Sex**.

```{r}
model <- glm(Survived ~ Pclass + Age + Sex, family=binomial(link='logit'),data=data) 
summary(model)
```